# 请教版主：处置联营公司时，前期的其他权益变动如何处理？

提问人：liuqiurong122 时间：2021-05-12 10:02:47
请教版主：
1 ）当处置联营公司时，前期确认的其他综合收益需要转出至损益，那前期的其他权益变动需要转出至损益吗？审计师提出应看穿至底层不予转出（如确认的联营公司SBC reserve的变动则继续留在其他资本公积），但我有点困惑的是，在衡量一个投资项目的整体收益时，收益应该是等于最终退出对价-最初投资成本，留在其他资本公积确定也是在股东权益里，但并未直接体现整个项目的收益？
2 ）如果我们在分股利时，约定以我们所持有的某联营公司股票来分红（假设仅约定股票数），那前期的其他综合收益及其他权益变动在转出时是直接转出至损益(视同收益实现)，还是视同分配股利的一部分去调整分股股利的金额？

回答人：chenyiwei
1 、赞同审计师关于穿透到其他权益变动的最初来源确定其是否转出的意见。但在实务中，其他权益变动所形成的资本公积（其他资本公积）一般均可转出至损益。
2 、与总体上是否确认该部分联营企业股票的处置损益相对应。如果不确认处置损益的，这部分前期的其他综合收益及其他权益变动转出时也是直接调整权益。